臺灣高雄地方法院民事裁定
111年度聲字第199號
聲  請  人  朱蕙雯  
代  理  人  陳勁宇律師
相  對  人  謝宜勳  
上列當事人間聲請停止執行事件，本院裁定如下：
　　主　文
聲請人以新臺幣參拾捌萬玖佰陸拾貳元或財團法人法律扶助基金
會高雄分會出具之同額保證書為相對人供擔保後，本院一一一年
度司執字第一一七○六二號拍賣抵押物之強制執行程序，於本院
一一一年度補字第一二三○號確認抵押權不存在等事件（含其後
改分之訴訟事件）判決確定、和解、調解或撤回起訴或其他原因
終結前，應暫予停止。
　　理　由
一、聲請意旨略以：相對人以本院111年度司拍字第166號許可拍
    賣抵押物裁定（下稱系爭裁定）為執行名義，對聲請人所有
    如系爭裁定附表之不動產為強制執行，經本院以111年度司
    執字第117062號拍賣抵押物強制執行事件受理（下稱系爭執
    行事件）。聲請人已對相對人提起確認抵押權不存在等事件
    訴訟，以本院111年度補字第1230號事件審理在案，爰依強
    制執行法第18條第2項規定，聲請准供擔保停止系爭執行事
    件之強制執行程序等語。
二、按抵押權人聲請拍賣擔保物事件，關係人主張抵押權擔保之
    債權不存在而提起確認之訴者，法院得依該關係人之聲請，
    許其提供相當並確實之擔保，停止強制執行，此觀非訟事件
    法第74條之1準用第195條第3項之規定自明。又抵押人如以
    許可執行裁定成立前實體上之事由，主張該裁定不得為執行
    名義而提起訴訟時，其情形較裁定程序為重，依「舉輕明重
    」之法理，並兼顧抵押人之利益，則抵押人自得依強制執行
    法第18條第2項之規定，聲請為停止執行之裁定（最高法院9
    5年度台抗字第104號裁定參照）。
三、次按，供擔保應提存現金或法院認為相當之有價證券，但當
    事人別有約定者，不在此限；前項擔保，得由保險人或經營
    保證業務之銀行出具保證書代之；供擔保之提存物或保證書
    ，除得由當事人約定變換外，法院得依供擔保人之聲請，以
    裁定許其變換；上開規定於其他依法令供訴訟上之擔保者，
    準用之，民事訴訟法第102條第1、2項、第105條第1項、第1
    06條前段分別定有明文。此於強制執行程序準用之，強制執
    行法第30條之1定有明文。次按分會認為法律扶助事件顯有
    勝訴之望，並有聲請實施保全或停止強制執行程序之必要，
    受扶助人應向法院繳納之假扣押、假處分、定暫時狀態處分
    、暫時處分或停止強制執行擔保金，得由分會出具之保證書
    代之，法律扶助法第67條第1項定有明文。
四、經查：　　
　㈠系爭執行事件現尚未終結，而聲請人已對相對人提起確認抵
    押權不存在等事件（案號：111年度補字第1230號），現由
    本院審理中等情，業經本院調取該執行卷宗及本院111年度
    補字第1230號確認抵押權不存在等事件卷宗審究無訛，是聲
    請人以其已提起確認抵押權不存在等事件為由，依強制執行
    法第18條第2項之規定，聲請供擔保停止強制執行，為有理
    由，應予准許。
　㈡至於聲請人應提供之擔保金方面，依前揭說明，本院酌定擔
    保金額時，應僅斟酌相對人未能即時受償所受之損害額定之
    ；本院審核上開強制執行案卷結果，本件相對人請求強制執
    行之債權金額為新臺幣（下同）169萬3,166元，有系爭執行
    事件卷宗內附民事聲請強制執行狀可憑。又於斟酌聲請人供
    擔保之金額時，應以相對人原可獲償之前揭債權總額計算對
    其所可能造成損害之內容，而因本案訴訟之標的金額已逾15
    0萬元，應適用通常訴訟程序，且為得上訴第三審之案件，
    參考各級法院辦案期限實施要點規定，第一、二、三審通常
    程序審判案件之辦案期限原則上分別為1年4個月、2年、1年
    ，共計4年4個月，加計裁判送達、上訴、分案等期間，推估
    本案訴訟自第一審至判決確定所需停止執行之期間約為4年6
    月。依此計算，則相對人因停止執行所可能受之損害額為38
    萬962元【計算式：169萬3,166元×5％×（4＋6/12）＝38萬962
    元（元以下4捨5入）】。職是，本院衡酌聲請人聲請停止強
    制執行應供擔保之金額以38萬962元為適當，爰裁定如主文
    第1項所示。
五、依強制執行法第18條第2項、法律扶助法第67條第1項，裁定
    如主文。
中　　華　　民　　國　　111 　年　　11　　月　　25　　日
                  民事第五庭    法　官　周玉珊
為正本係照原本作成。
如對本裁定抗告須於裁定送達後10日內向本院提出抗告狀，並繳
納裁判費新台幣1,000元。
中　　華　　民　　國　　111 　年　　11　　月　　25　　日
                                書記官　林秀敏